臺灣雲林地方法院刑事判決
111年度易字第28號
公  訴  人  臺灣雲林地方檢察署檢察官
被      告  廖文德


上列被告因贓物案件，經檢察官提起公訴（110年度偵字第7730
號），被告於準備程序就被訴事實為有罪之陳述，經本院合議庭
裁定由受命法官獨任行簡式審判程序，判決如下：
    主  文
廖文德故買贓物，累犯，處有期徒刑參月，如易科罰金，以新臺
幣壹仟元折算壹日。
    事  實
一、廖文德可預見未能提出行照、買賣機車契約書、未經車輛過
    戶登記且價格極度低廉之機車，極可能為來路不明或非法取
    得之贓物，竟基於縱為贓物仍不違背本意之故買贓物不確定
    故意，於民國110年9月底某日，在雲林縣虎尾鎮虎尾農工旁
    ，向真實姓名年籍不詳、綽號「阿明」之成年男子以新臺幣
    （下同）3,500元之價格購入懸掛J6A-510號失竊車牌之失竊
    普通重型機車1部（原車牌號碼000-0000號，所有人沈宗洲
    ；J6A-510號失竊車牌所有人廖絲婕），嗣廖絲婕於110年10
    月13日發現車牌遭竊報警，沈宗洲於110年9月3日發現機車
    遭竊報警，警調閱監視器後查獲廖文德騎乘懸掛J6A-510號
    失竊車牌之失竊機車（機車已發還沈宗洲；車牌已發還廖絲
    婕），而查知上情。
二、案經廖絲婕及沈宗洲訴由雲林縣警察局虎尾分局報告臺灣雲
    林地方檢察署檢察官偵查起訴。
    理  由
一、程序方面：
    本案被告廖文德所犯之罪，非死刑、無期徒刑、最輕本刑為
    3年以上有期徒刑之罪，或高等法院管轄第一審之案件，被
    告於準備程序中，就前揭被訴事實為有罪之陳述，經告以簡
    式審判程序之旨，並聽取被告與公訴人之意見後，本院爰依
    刑事訴訟法第273條之1第1項規定，裁定本案行簡式審判程
    序。
二、證據名稱
  ㈠證人即告訴人廖絲婕警詢之證述（偵卷上方頁數第15至17、1
    9至21頁）。
  ㈡證人廖蔡秀琴警詢之證述（偵卷上方頁數第23至24頁）。
  ㈢證人即告訴人沈宗洲警詢之證述（偵卷上方頁數第25至26、27
    至29頁）。
  ㈣雲林縣警察局虎尾分局搜索扣押筆錄、扣押物品目錄表、扣押物
    品收據各1份、贓物認領保管單2份（偵卷上方頁數第37至45
    、57至59頁）。
  ㈤查獲現場照片7張（偵卷上方頁數第61至67頁）。
  ㈥失車-案件基本資料詳細畫面報表2份、車輛詳細資料報表2份（偵
    卷上方頁數第77至83頁）。
  ㈦行車紀錄器影像截圖2張、懸掛J6A-510號車牌機車之監視器
    畫面截圖5張（偵卷上方頁數第69至75頁）。
  ㈧大屯派出所110年11月17日警員職務報告1份（偵卷上方頁數
    第167頁）。
  ㈨交通部公路總局新竹區監理所110年12月15日竹監車字第1100
    373472號函暨檢附之車籍資料1份（偵卷上方頁數第187至19
    1頁）。
  ㈩臺灣雲林地方檢察署檢察官110年度偵字第7730號不起訴處分
    書1份（偵卷上方頁數第193至196頁）。
  被告廖文德之自白（偵卷上方頁數第9至14、115至117頁，本
    院卷第63、72、74頁）。
三、論罪科刑：
  ㈠核被告所為，係犯刑法第349條第1項之故買贓物罪。
  ㈡按司法院釋字第775號解釋之解釋文及理由意旨，係指構成累
    犯者，不分情節，一律加重最低本刑，於不符合刑法第59條
    所定要件之情形下，致生行為人所受之刑罰超過其所應負擔
    罪責之個案，不符罪刑相當原則、比例原則，於此範圍內，
    在刑法第47條第1項修正前，為避免發生上述罪刑不相當之
    情形，法院就該個案應裁量是否加重最低本刑。故該解釋係
    指個案應量處最低法定刑，又無法適用刑法第59條規定減輕
    之情形，法院方應依此解釋意旨裁量不予加重最低本刑，並
    非指前案為同性質之案件，始有累犯加重之適用（最高法院
    109年度台上字第518、296號判決意旨參照）。經查，被告
    前因酒後駕車而不能安全駕駛、竊盜及竊盜等案件，分別經
    本院以106年度易字第652號判決判處應執行有期徒刑9月、
    以107年度虎簡字第20號判決判處有期徒刑4月確定在案，該
    二案經接續執行，被告嗣於108年2月3日徒刑執行完畢出監
    一節，有臺灣高等法院被告前案紀錄表附卷可證，其於受徒
    刑之執行完畢後，5年以內故意再犯本案有期徒刑以上之罪
    ，依刑法第47條第1項之規定，已構成累犯，且本案犯罪情
    節並無如加重法定最低本刑即產生罪刑不相當之情形，自應
    依刑法第47條第1項規定，加重其刑。
  ㈢爰審酌被告預見向真實姓名年籍不詳之他人購得來路不明之
    機車，極可能為財產犯罪所得贓物，竟仍故買屬於贓物之懸
    掛遭竊車牌之遭竊機車，造成被害人追索困難，助長犯罪風
    氣；被告前已有多項竊盜、贓物前科，素行不佳，惟念及被
    告坦承犯行之犯後態度，該遭竊之機車車牌及機車經查獲，
    已由被害人廖絲婕、沈宗洲領回，此有贓物認領保管單2紙
    附卷供參；兼衡被告自述國小畢業之智識程度、離婚、獨居
    ，育有1名成年子女，身體不好，坐骨神經、頸椎受傷，入
    監前已無法工作，仰賴女兒、親人給與生活費用之家庭經濟
    狀況等一切情狀，量處如主文所示之刑，並諭知易科罰金之
    折算標準。
四、犯罪所得已實際合法發還被害人者，不予宣告沒收或追徵，
    刑法第38條之1第5項定有明文。本件贓物，均經實際合法發
    還予被害人，此有贓物認領保管單2份可佐，依刑法第38條
    之1第5項之規定，即不予宣告沒收或追徵。至其餘扣案物，
    卷內無事證顯示與被告本案犯行相關，均不予宣告沒收。
據上論斷，應依刑事訴訟法第273條之1第1項、第299條第1項前
段，刑法第349條第1項、第47條第1項、第41條第1項前段，刑法
施行法第1條之1第1項，判決如主文。
本案經檢察官周至恒提起公訴，檢察官顏鸝靚到庭執行職務。
中　　華　　民　　國　　111 　年　　2 　　月　　16　　日
                  刑事第五庭  法  官  張恂嘉
以上正本證明與原本無異。
如不服本判決應於收受判決後20日內向本院提出上訴書狀，並應
敘述具體理由；其未敘述上訴理由者，應於上訴期間屆滿後20 
日內向本院補提理由書（均須按他造當事人之人數附繕本）。「
切勿逕送上級法院」。
                              書記官  洪青霜   
中　　華　　民　　國　　111 　年　　2 　　月　　16　　日
附錄本判決論罪科刑法條全文：
中華民國刑法第349條第1項
收受、搬運、寄藏、故買贓物或媒介者，處五年以下有期徒刑、
拘役或科或併科五十萬元以下罰金。